---
output: github_document
---

<!-- README.md is generated from README.Rmd. Please edit that file -->

```{r, include = FALSE}
knitr::opts_chunk$set(
  collapse = TRUE,
  comment = "#>"
)

library(plumber)
library(tidyverse)
library(jsonlite)

gerarDados <- function() {
  ra <- 204256
  set.seed(ra)
  b0 <- runif(1, -2, 2); b1 <- runif(1, -2, 2)
  bB <- 2; bC <- 3
  n <- 25
  x <- rpois(n, lambda = 4) + runif(n, -3, 3)
  grupo <- sample(LETTERS[1:3], size = n, replace = TRUE)
  y <- rnorm(n, mean = b0 + b1*x + bB*(grupo=="B") + bC*(grupo=="C"), sd = 2)
  
  df <- data.frame(id = 1:25,
                   x = x,
                   grupo = as.factor(grupo),
                   y = y,
                   momento_registro = lubridate::now())
  
  readr::write_csv(df, file = "data/dados_regressao.csv") 
  
}

db <- read_csv('data/dados_regressao.csv')

updateModel <- function() {
  model <<- lm(y ~ x * grupo, db)
}

updateModel()

insertData <- function(x, grupo, y) {
  #Retonar o ID
  id <-  max(db$id) + 1
  db <<- db %>% add_row(data.frame(id = id, x = x, grupo = grupo, y = y, momento_registro = lubridate::now()))
  
  updateModel()
  return(id)
}

modifyData <- function(id, x = NULL, grupo = NULL, y = NULL) {
  indice <- which(db$id == id)
  db$x[indice] <<- ifelse(is.null(x), db$x[indice], x)
  db$grupo[indice] <<- ifelse(is.null(grupo), db$grupo[indice], grupo)
  db$y[indice] <<- ifelse(is.null(y), db$y[indice], y)
  db$momento_registro[indice] <<- lubridate::now()
  updateModel()
}

deleteData <- function(id) {
  if(!(id %in% db$id)) stop('Erro: ID não existente')
  indice <- which(db$id == id)
  db <<- db[-indice, ]
  
  updateModel()
}
```

# API RegLinF - Regressão Linear com Plumber

Este repositório contém a implementação de uma API que permite ao usuário interagir com um modelo de regressão linear e realizar a manipulação do banco de dados utilizado para gerar o modelo através do pacote **plumber** no R. A API permite a obter as estimas dos coeficientes com seus respectivos níveis de significância, os resíduos, predição e diversos gráficos de diagnósticos; também, é possível realizar a inserção, modificação e exclusão de dados. O modelo de regressão é atualizado toda vez em que o conjunto de dados é alterado.


## Estrutura do banco de dados

O conjunto de dados contém três colunas principais:

- **id**: número de identificação da observação

- **x**: variável numérica preditora.

- **grupo**: variável categórica com três possíveis categorias: A, B e C.

- **y**: variável resposta numérica contínua.

Além disso, uma coluna chamada `momento_registro` é adicionada automaticamente com a data e o horário da inserção de cada registro.

## Inserir novo dado (POST /data/insert)

Para adicionar um novo registro, envie uma requisição para a rota `/data/insert`, especificando `x`, `grupo` e `y` com os valores apropriados. A API não suporta a inserção de mais do que uma observação por vez.

A API retornará o `id` da observação inserida em formato `json`.

Exemplo: curl -X 'POST' \\ 'http://127.0.0.1:4627/data/insert?x=4&grupo=B&y=3.2' \\ -H 'accept: \*/\*' \\ -d ''


## Modificar um dado existente (PUT /data/modify)

Para modificar um dado existente, basta fornecer o `id` do dado que será modificado, juntamente com os novos valores para `x`, `grupo` e/ou `y`. Se um dos valores não for fornecido, ele permanecerá inalterado.

Após a modificação, a API retornará `1` em formato `json` em caso de sucesso.

Exemplo: curl -X 'PUT' \\ 'http://127.0.0.1:4627/data/modify?id=26&grupo=C&y=2.6' \\ -H 'accept: \*/\*'

## Excluir um dado (DELETE /data/delete)

Para remover um dado, você deve fornecer  o `id` da observação que se deseja apagar do banco de dados para a rota `/data/delete`. Apenas uma observação pode ser excluída por vez.

Caso a exclusão seja bem-sucedida, a API retornará `1` em formato `json`.

Exemplo: curl -X 'DELETE' \\ 'http://127.0.0.1:4627/data/delete?id=26' \\ -H 'accept: \*/\*'

## Gráfico da regressão linear (GET /lm/plot/data)

Utilize a rota `/lm/plot/data` para obter o gráfico em formato `png` com a reta de regressão sobreposta aos dados.

Exemplo: curl -X 'GET' \\ 'http://127.0.0.1:4627/lm/plot/data' \\ -H 'accept: image/png'

```{r, echo = FALSE}
ggplot(db, aes(x = x, y = y, color = grupo)) +
    geom_point() +
    geom_smooth(formula = y ~ x, method = 'lm', se = FALSE) +
    theme_bw()
```

## Obter os parâmetros do modelo (GET /lm/parameters)

Para obter as estimativas dos coeficientes do modelo, basta enviar uma requisição `GET` para a rota `/lm/parameters`.

A resposta da API será em `json`.

Exemplo: curl -X 'GET' \\ 'http://127.0.0.1:4627/lm/parameters' \\ -H 'accept: \*/\*'

```{r, echo=FALSE}
toJSON(as.matrix(c(model$coefficients, 'sigma' = summary(model)$sigma)) |>
    t() |>
    as.data.frame())
```

## Gráfico de resíduos (GET /lm/plot/residuals)

A rota `/lm/plot/residuals` permite analisar os resíduos do modelo de regressão ajustado, ou seja, as diferenças entre os valores observados e os valores preditos. A API retornará um gráfico em formato PNG mostrando os resíduos, o que pode ajudar a avaliar a qualidade do ajuste do modelo.

Exemplo: curl -X 'GET' \\ 'http://127.0.0.1:4627/lm/plot/residuals' \\ -H 'accept: image/png'

```{r, echo = FALSE}
ggplot(NULL, aes(x = model$fitted, y = model$residuals)) +
    geom_point() +
    labs(x = 'Ajustados',
         y = 'Resíduos') +
    theme_bw()
```

## Resíduos do modelo (GET /lm/residuals)

A rota `/lm/residuals` retorna os resíduos do modelo de regressão ajustado para todas as observações do conjunto de dados. 

A resposta da API será em `json`.

Exemplo: curl -X 'GET' \\ 'http://127.0.0.1:4627/lm/residuals' \\ -H 'accept: \*/\*'

```{r, echo=FALSE}
toJSON(data.frame(id = db$id, residuo = model$residuals))
```

## Significância dos parâmetros (GET /lm/parameters/siglevel)

Se você deseja obter os valores de significância estatística (p-values) dos coeficientes do modelo, acesse a rota `/lm/parameters/siglevel`.

A resposta da API será em `json`.

Exemplo: curl -X 'GET' \\ 'http://127.0.0.1:4627/lm/parameters/siglevel' \\ -H 'accept: \*/\*'

```{r, echo=FALSE}
toJSON(as.matrix(summary(model)$coefficients[, 4]) |>
    t() |>
    as.data.frame())
```

## Predição para novos dados (POST /lm/predictions)

A API também permite realizar predições com base no modelo ajustado. Essa rota aceita vários valores de preditores numa mesma requisição. Para isso, basta fornecer um `json` no formato `[{"x": 1, "grupo": "A"}, {"x": 4, "grupo": "C"}]`, por exemplo para duas predições, para a rota `/lm/predictions`.

A API retornará os valores preditos em formato `json`.

Exemplo: curl -X "POST" "http://localhost:4627/lm/predictions" -H "accept: \*/\*" -H "content-type:application/json" --data "{{\"x\": 1, \"grupo\": \"A\"}, {\"x\": 5, \"grupo\": \"B\"}}"




